Minutes et répertoires du notaire Nicolas BAULDRY, janvier 1633 - décembre 1642 (étude XIX)
Archives nationales
- Minutes de Nicolas BAULDRY, janvier 1633 - décembre 1642; MC/ET/XIX/404 - MC/ET/XIX/424
  - Minutes. 1639, juin - décembre, juin - décembre 1639; MC/ET/XIX/418
    - DENISARD (Jacques) bourgeois de Paris § Inventaire après décès de Jacques DENISARD à la requête de Marguerite RENARD son ép. en seconde noce veuve en première noce de Nicolas DU PELE maître tailleur d'habits, 7 octobre 1639; MC/ET/XIX/418
      inventaire; Denisard, Jacques
    - CORDONNIER (apprentissage de) § Mise en apprentissage durant 4 ans par Légère DU VOY épouse de Claude FAYET gagne denier au pilier des Halles paroisse Saint-Eustache de Claude F. leur fils âgé de 15 ans chez Francois REGNAULT maître cordonnier moyennant 30 l., 10 octobre 1639; MC/ET/XIX/418
      contrat d'apprentissage; Fayet, Claude
    - NAISSANCE DU DAUPHIN § Substitution concernant 4 lettres de maîtrise créés en faveur de la NAISSANCE DU DAUPHIN, 20 octobre 1639; MC/ET/XIX/418
    - BURET (Nicolas) fondeur ordinaire du Roi r. Aubry le Boucher § Quittance par. .. à Jacques GARNOT cour et avocat du Roi à Melun pour la vente par lui faite d'un aigle de cuivre servant de pupitre legué par testament à l'église Saint-AMBROISE de Melun, 25 octobre 1639; MC/ET/XIX/418
      testament; acte de vente; quittance; Buret, Nicolas
    - SAINT LOUIS (rue Neuve) maison à l'enseigne du coeur joli § Bail durant 6 ans d'une maison rue Neuve SAINT LOUIS moy. 500 L. par an, 29 octobre 1639; MC/ET/XIX/418
      bail; Saint Louis, rue Neuve
    - FONTENAY LE COMTE (Hotel Dieu de) en Poitou § Cession à l'H. D. de l'Hôtel Dieu de FONTENAY LE COMTE de droits successifs, 31 octobre 1639; MC/ET/XIX/418
      transport de droits; Fontenay le Comte, Hotel Dieu de
    - POISSONS (Vente de) § Arrêté de compte concernant vente de POISSONS, 3 novembre 1639; MC/ET/XIX/418
      Poissons, Vente de
    - TONNELIER (apprentissage de) § Mise en apprentissage par Mathieu DELARIBELET manouvrier à Marisy Sainte-Geneviève de Adrien D. son fils âgé de 17 ans chez Louis VERNEAU, maître tonnelier r. et paroisse Saint-Sauveur - Pas de frais d'apprentissage., 7 novembre 1639; MC/ET/XIX/418
      contrat d'apprentissage; Delaribelet, Mathieu
    - BARBIER ETUVISTE (apprentissage) § Mise en apprentissage par André BELAIS sieur de Montigny gentilhomme ordinaire du duc de la Meilleray grand maître de l'artillerie pour une année d'Etienne LA FOREST son domestique âgé de 17 ans natif de Dorigné le Roux près Bellesme en Perche chez Jean MORELET maître barbier étuviste rue du Figuier moyennant 90 l.ts., 8 novembre 1639; MC/ET/XIX/418
      contrat d'apprentissage; Belais, André
    - PIERRE DE TAILLE (fourniture de) § Charles de LA CHAUSSEE receveur de la terre et seigneurie de Saint-Leu d'Esserent près Chantilly promet à Jacques ROBELIN et Pierre CONVERS maître maçons de leur fournir 1000 tonneaux de pierre de troussy (torcy) et de Saint-Leu et les déposer devant les Tuileries moi 75 sols par tonneau de pierre., 9 novembre 1639; MC/ET/XIX/418
      La Chaussée, Charles de
    - CHARPENTERIE (marché de) § Nicolas CARON maître disparition au fg Saint-Denis paroisse Saint-Laurent promet à Pierre LE PAGE marchand boulanger à Saint-Antoine-des-Champs de lui construire un moulin à vent moy. 2790 £ts, 9 novembre 1639; MC/ET/XIX/418
      marché; Caron, Nicolas; charpentier
    - BATONNEAU (Elisabeth) âgée de 16 ans § Réception de Elisabeth BATONNEAU fille de Claude B. marchand de soie bourgeois de Paris et Catherine LANGLOIS son épouse au monastère de la CONCEPTION de la VIERGE du T.O. de Saint-François établi hors le port Saint-Honoré moyennant 6000 l., 11 novembre 1639; MC/ET/XIX/418
      Batonneau, Elisabeth
    - PACAULT (Marie) Soeur converse à la conception de la Vierge § Quittance par les religieuses de Saint-Antoine-des-Champs concernant le contrat de vente du conclu le 14-10-1638, 11 novembre 1639; MC/ET/XIX/418
      quittance; acte de vente; Pacault, Marie
    - Procuration d'Arnoul Barroy, maître serrurier, demeurant rue des Barres, à Dimanche Prot, peintre à Nancy, pour recueillir la succession de sa soeur utérine, Catherine Didière, veuve de Didier Valin, maître serrurier à Nancy., 19 novembre 1639; MC/ET/XIX/418
      Documents du Minutier central concernant les peintres, sculpteurs et graveurs au XVIIe siècle (1600-1650), par Marie-Antoinette Fleury et Martine Constans, tome II [études XI à XX, 2445 actes], Paris, Archives nationales, 2010, notice n°1841 (instrument de recherche imprimé dématérialisé, certaines notices sont plus détaillées dans la version intégrale accessible en ligne par la rubrique 'Autres instruments de recherche', voir contexte dans le Plan d’orientation général - Notaires de Paris, guides thématiques du Minutier).
      Barroy, Arnoul
    - Procuration de François Valin, archer du guet et menuisier à Paris, demeurant rue Montorgueil, fils de feu Girard Valin, maître menuisier à Nancy, en son nom et celui de ses frères mineurs, à Dimanche Prot, maître peintre à Nancy, rue de la Boucherie, pour recueillir la succession de leur oncle Didier Valin, maître serrurier à Nancy., 19 novembre 1639; MC/ET/XIX/418
      Documents du Minutier central concernant les peintres, sculpteurs et graveurs au XVIIe siècle (1600-1650), par Marie-Antoinette Fleury et Martine Constans, tome II [études XI à XX, 2445 actes], Paris, Archives nationales, 2010, notice n°1842 (instrument de recherche imprimé dématérialisé, certaines notices sont plus détaillées dans la version intégrale accessible en ligne par la rubrique 'Autres instruments de recherche', voir contexte dans le Plan d’orientation général - Notaires de Paris, guides thématiques du Minutier).
      Valin, François
    - Inventaire des biens de Judith Houye, veuve de Claude de Héry, maître peintre, pour son mariage avec Grégoire Fortin, vendeur et contrôleur de vins, tous deux, demeurant rue Saint-Antoine. Les biens meubles de la future montent à 465 l., 20 novembre 1639; MC/ET/XIX/418
      Documents du Minutier central concernant les peintres, sculpteurs et graveurs au XVIIe siècle (1600-1650), par Marie-Antoinette Fleury et Martine Constans, tome II [études XI à XX, 2445 actes], Paris, Archives nationales, 2010, notice n°1042 (instrument de recherche imprimé dématérialisé, certaines notices sont plus détaillées dans la version intégrale accessible en ligne par la rubrique 'Autres instruments de recherche', voir contexte dans le Plan d’orientation général - Notaires de Paris, guides thématiques du Minutier).
      Houye, Judith
    - FORTIN (Gregoire) juré vendeur contrôleur de vins bourgeois de Paris r. Saint-Antoine paroisse Saint-Gervais § mariage de Gregoire FORTIN avec Judith HOUYR veuve de Martin DEHERY maître peintre - Inventaire des 2 parties, 20 novembre 1639; MC/ET/XIX/418
      contrat de mariage; inventaire; Fortin, Gregoire
    - JOUY (rue de) paroisse Saint-Paul § Bail de maison rue de JOUY, 26 novembre 1639; MC/ET/XIX/418
    - PINEAU (Marie) âgée de 17 ans § Réception de Marie PINEAU fille d'André P. chirurgien et opérateur du Roi et de Marie PASTOUR au monastère des filles de S/re/ CLAIRE de la NATIVITÉ moy. 4 000 Lts, 29 novembre 1639; MC/ET/XIX/418
      Pineau, Marie
    - COCUEL (Esprit) âgé de 13 ans § Apprentissage de Esprit COCUEL fils de défunts Louis COCUEL et Francoise QUIETTE son épouse durant 3 ans chez Francois COCUEL son oncle maître paumier bourgeois de Paris rue des Barrés paroisse Saint-Paul Pas de frais d'apprentissage, 1er décembre 1639; MC/ET/XIX/418
      contrat d'apprentissage; Cocuel, Esprit
    - Contrat d'apprentissage pour 5 ans au profit de Jeanne Le Tors, âgée de 12 ans, entre sa mère, Madeleine Lebrun, veuve de Scipion Hardouin maître peintre, et en premières noces d'Étienne Le Tors, demeurant rue de Bretagne, et Marie Ligon, maîtresse lingère, femme de Nicolas Robbé, maître tonnelier, demeurant rue de la Mortellerie. Elle sera logée, nourrie, chauffée, éclairée par sa maîtresse. Sa mère lui fournira une cotte, un tablier, deux chemises, une paire de souliers et quelques collets. Les parties ne savent ni écrire ni signer., 9 décembre 1639; MC/ET/XIX/418
      Documents du Minutier central concernant les peintres, sculpteurs et graveurs au XVIIe siècle (1600-1650), par Marie-Antoinette Fleury et Martine Constans, tome II [études XI à XX, 2445 actes], Paris, Archives nationales, 2010, notice n°1009 (instrument de recherche imprimé dématérialisé, certaines notices sont plus détaillées dans la version intégrale accessible en ligne par la rubrique 'Autres instruments de recherche', voir contexte dans le Plan d’orientation général - Notaires de Paris, guides thématiques du Minutier).
      Le Tors, Jeanne
    - EPINAY (ferme d') appartenant à M/me/ de Fourcy § Arbitrage concernant des Terres dépendant de ferme d'EPINAY, 10 décembre 1639; MC/ET/XIX/418
      Epinay, ferme d'
    - RACOUSTEUR de BAS (apprentissage) § Mise en apprentissage durant 2 ans par Alexandre BOUGY gagne denier r. de la Mortellerie, de Marie B. sa soeur âgée de 18 ans chez Jacques LEFEBVRE racousteur de Bas d'estamine moy. 24 Lts, 11 décembre 1639; MC/ET/XIX/418
      contrat d'apprentissage; Bougy Alexandre
    - DELAUNAY (Michel) maître maçon r. des Egouts à Saint-Germain-des-Prés § Accords entre. .. Claude DELAUNAY maître menuisier son frère concernant adjudication de maison à Saint-Germain-des-Prés, 16 décembre 1639; MC/ET/XIX/418
      accord; Delaunay, Michel
    - BAZIN (Robert) tisserand en toile demeurant à la Cx Faubin § mariage de Robert BAZIN avec Marie DELAMOTHE veuve de Jean DEPARPE maître tisserand en toile, 21 décembre 1639; MC/ET/XIX/418
      contrat de mariage; Bazin, Robert
    - LE ROUX (Marguerite) ép. de Charles BOUQUET commissaire de la marine de Ponant § Révocation de testament du 19 août dernier passe pard. Moufle et Dejoingné, 22 décembre 1639; MC/ET/XIX/418
      testament; Le Roux, Marguerite
    - BOUQUET (Charles) commissaire de la marine de Ponant rue Royale paroisse Saint-Paul § Donation mutuelle entre Charles BOUQUET et Marguerite LE ROUX son épouse., 23 décembre 1639; MC/ET/XIX/418
      donation; Bouquet, Charles
    - S/TE/ CLAIRE de la NATIVITE (monastère) rue des Francs Bourgeois § Vente par les religieuses de monastère Sainte-CLAIRE de la NATIVITE d'une maison à Boissy S/ Saint-Yon à Didier BEDEAU praticien and. lieu beau frère de Jeanne AUMONT soeur domestique aud. couvent, 29 décembre 1639; MC/ET/XIX/418
      acte de vente; S/te/ Claire de la nativité, monastère
    - COMANS (Marc de) sieur des Hermines § Arrêté de compte entre Marie de FOURCY veuve d'Ant. RUZÉ maître de France,. .. héritier de Charles de C. son fils, directeur des tapisserie - et Raphaël DELAPLANCHE directeur des d. tapisseries - concernant estimation de 3 pièces de tapisserie de l'histoire de Constantin et une autre de 3 pièces de l'histoire de Renaud et Grenide, 31 décembre 1639; MC/ET/XIX/418
      Comans, Marc de
  - Minutes. 1640, janvier - juin, janvier - juin 1640; MC/ET/XIX/419
    - GOUVERNEUR (Philippe) maître paumier V. rue du Temple paroisse Saint-Gervais § mariage de Philippe GOUVERNEUR fils de défunt Pierre G. juré porteur de grains et Huguette DE BRYE sa veuve ép. au 2/es/ noces de Jean CORSIN juré porteur de grains avec Marie COCUEL âgée de 17 ans fille de François C. maître paumier et M/te/ DAMOUR son ép., 3 janvier 1640; MC/ET/XIX/419
      contrat de mariage; Gouverneur, Philippe
    - BERNARD (Catherine) âgée de 21 ans § Réception de Catherine BERNARD fille de Jacques B. procureur au Parlement et Marie PELLETIER son épouse au monastère de la CONCEPTION de la VIERGE du T.O. de Saint-François proche la porte Saint-Honoré moyennant 3000 l. et 2000 l. de pension viagère, 5 janvier 1640; MC/ET/XIX/419
      Bernard, Catherine
    - TROTIN (Jean) maître charpentier r. Neuve des Tournelles § Transport par... à Gilles LEGALIS procureur au Parlement de 1200 d. qui lui sont dues par Madame de BASSOMPIERE suivant acte du 15-11-39 signé Marie de BALSAC, 5 janvier 1640; MC/ET/XIX/419
      Trotin, Jean
    - CHEVAUX (location de) § Bail de 22 CHEVAUX à Bernard TREMBLAY sieur de Dimanche commissaire des vivres et armées du Roi à location de CHEVAUX la fin du mois, 5 janvier 1640; MC/ET/XIX/419
      bail; Tremblay, Bernard
    - MARTIN de MAUVOY (Suzanne) § Déclaration par Suzanne MARTIN de MAUVOY ep. de Nicolas VIART seigneur de Villette, conseiller aux conseils d'état et privé fils de Cath. COMPIN veuve de Ja. VIART seigneur de Vollé conseiller du roi en ses Conseils, Prt au gd Conseil par laquelle elle renonce à ts droits de douaire et hypothèque sur les biens du Saint-de Villette et de la dame de Vollé sa mère, 11 janvier 1640; MC/ET/XIX/419
      déclaration; Martin de Mauvoy, Suzanne
    - LA GRANGE (Marie de) Vve de H. de Fourcy § Titre nouvel par Marie de LA GRANGE de terres à VILLAINES en France qu'elle possède en Champart de Claude de FOURCY chevalier seigneur de Messy et du fief de Godin, 12 janvier 1640; MC/ET/XIX/419
      titre nouvel; La Grange, Marie de
    - DELESPINE (Simon) juré maçon; rue Saint-Anastaze paroisse Saint-Gervais § Quittance par. .. aux religieuses de la CONCEPTION de la VIERGE du T.O. de Saint-François r. N. Saint-Honoré de la somme de 44 600 L. pour travaux faits aud. couvent suivant marché conclu entre eux pard. MOREL le 5-5-37, 20 janvier 1640; MC/ET/XIX/419
      quittance; marché; Delespine, Simon
    - DOYNART (Estienne) maître serrurier r. Neuve Saint-Honoré paroisse Saint-Roch § Quittance par .. au monastère de la CONCEPTION de la VIERGE r. Neuve Saint-Honoré de la somme de 5.800 £. pour travaux faits aud. couvent suivant contrats, 20 janvier 1640; MC/ET/XIX/419
      quittance; Doynart, Estienne
    - BUSSY AUX BOIS (terre et seigneurie de) près Vitry le François § Bail durant 9 ans de étangs de terre et seigneurie de BUSSY AUX BOIS moyennant 700 l.. par an, 25 janvier 1640; MC/ET/XIX/419
      bail; Gigny-Bussy (Marne)
    - LA GRANGE (Marie de) veuve de Henri de Fourcy Pres. en la Ch. des Comptes § Donation par Marie de LA GRANGE conformément au testament de son mari en date du 26 août 1638 à Jean LE BAILLY émancipé d'âge de 200 £. de rentes, 28 janvier 1640; MC/ET/XIX/419
      testament; donation; La Grange, Marie de
    - COURTILLE (terroir de la) § Vente de terres au terroir de la COURTILLE et environs, 30 janvier 1640; MC/ET/XIX/419
      acte de vente; Courtille (hameau)
    - MORIZET (Denis) + maître couvreur de maisons § Quittance par les héritiers de. .. à Charles BENOIST m maçon cy devant leur tuteur, 30 janvier 1640; MC/ET/XIX/419
      quittance; Morizet, Denis
    - MERBOUTON (Guillaume) maître potier de terre demeurant à Saint-Germain-des-Prés § mariage de. .. défunt Jean M. maître potier de terre et Louise VALLEE Jadis sa femme avec Anne FAURE fille majeure de défunts Claude FAURE sergent au baillage de Château Salins et Jeanne SALOMON jadis sa femme., 2 février 1640; MC/ET/XIX/419
      contrat de mariage; Merbouton, Guillaume
    - FOURCY (Marie de) Vve du maréchal d'Effiat § Vente à Marie de FOURCY par Jean BAUDOUIN sr de Champrosé conseiller du Roi, contrôleur ancien des restes et bons états du Conseil et solliciteur général des affaires de S.M. moy. 50 000 Lts de sond. office, 15 février 1640; MC/ET/XIX/419
    - CONCEPTION de la VIERGE (monastère) du T.O de Saint-Francois rue Neuve Saint-Honoré § Donation par Anne PETAU, veuve de Renée REGNAULT sieur de Traversay conseiller au Parlement, fondatrice du monastère de CONCEPTION de la VIERGE pour permettre l'établissement d'un nouveau monastère du même ordre en la ville de METZ; Quittance le même jour, 23 février 1640; MC/ET/XIX/419
      donation; quittance; Petau, Anne
    - GARDE d'ETANG § Engagement de GARDE d'ETANG moy. VI/XX/ L. par an, 25 février 1640; MC/ET/XIX/419
    - (la) CROIX FAUBIN § Vente d'une maison à la CROIX FAUBIN moyennant 500 l. par, 27 février 1640; MC/ET/XIX/419
    - (la) CROIX FAUBIN lieudit le sentier du boullet § Bail pour une année d'une maison à CROIX FAUBIN moyennant 50 l.ts., 27 février 1640; MC/ET/XIX/419
    - PATISSIER OUBLAYER (apprentissage) § Mise en apprentissage durant 8 ans par Nicolas PHELIPPES maître pâtissier oublayer de Pierre MOUCHARD âgé de 12 ans, fils de Louis M. tisserand en toile à Nesle en Brie et Anne PHELIPPES sa veuve chez Claude POLLE maître pâtissier oublayer. Pas de frais d'apprentissage, 1er mars 1640; MC/ET/XIX/419
      contrat d'apprentissage; Mouchard, Pierre
    - FOUCQUET (Magdelaine) dame douairière de Bourblanc demeurant au château de la Massay évêché de Saint-Malo en Bretagne logée r. de Jouy en la maison de maître Foucquet conseiller d'état § Ratification par Magdelaine FOUCQUET d'une constitution de rente, 2 mars 1640; MC/ET/XIX/419
      constitution de rente; Foucquet, Magdelaine
    - HEMERY (Jean) maître menuisier; r. du Cimetière paroisse Saint-Nicolas-des-Champs § Transport de droits successifs par. .. et Claude GASTEAU son épouse., 2 mars 1640; MC/ET/XIX/419
      transport de droits; Hemery, Jean
    - SAVETIER (Apprentissage de) § Mise en apprentissage durant 3 ans par Catherine ANDREUX veuve de Maugin LAURENT laboureur à Bafroy de Dominique L. son fils, âgé de 19 ans natif de Paroy en Champagne chez Pierre PERRAN maître savetier rue des Billettes moy. 18 Lts, 4 mars 1640; MC/ET/XIX/419
      contrat d'apprentissage; Andreux, Catherine
    - PATISSIER OUBLAYER (apprentissage) § Mise en apprentissage durant 5 ans par Louis PAUBERT tailleur d'habits r. de la Mortellerie de Mathieu LA FOND âgé de 16 ans fils de défunt Jean L. et de Perrette BAUDOUIN ep. en seconde noce dud. PAUBERT chez Pierre ROUSSEL maître pâtissier oublayer. Pas de frais d'apprentissage, 6 mars 1640; MC/ET/XIX/419
      contrat d'apprentissage; Paubert, Louis
    - THIERRY (Robert) b de P. demeurant à la Cx Faubin § Titre nouvel par Robert THIERRY fils et seul héritier de défunts Nicolas TH. marchand bourgeois de Paris et Nicole Julienne AUZERAY, 7 mars 1640; MC/ET/XIX/419
      titre nouvel; Thierry, Robert
    - ROUSSEL (Urbain) vertugadier et valet de chambre ordinaire de la Reine r. Aubry le Boucher paroisse Saint-Josse § Bail durant 3 ans par .. d'une maison rue du temple moy. 400 £. par an, 7 mars 1640; MC/ET/XIX/419
    - PETAU (Anne) veuve de René REGNAULT sr de Traversay § Déclaration à prête nom concernant une maison à METZ en la rue du haut Sainte-Croix appartenant aux religieuses de la CONCEPTION de la VIERGE du T.O. de Saint-François. Autre concernant un transport au profit dud. monastère, 7 mars 1640; MC/ET/XIX/419
      déclaration; Petau, Anne
    - FOURCY (Marie de) veuve d'Antoine RUZE marquis d'Effiat m/l/ de France § Vente par Marie de FOURCY des 5/6 de l'office de receveur et payeur alternatif de la r. parties des 8 millions de livres de rentes sur les tailles moy. 97.541 L. 13 sols 4 deniers, 9 mars 1640; MC/ET/XIX/419
    - POTIER (René) Comte de Tresmes chevalier des Ordres du Roi Capitaine de garde du corps demeurant r. des Minimes § Accord conclu avec Nedard GAULTIER avocat au Parlement par lequel ce dernier lui remet son office de bailli et lieutenant du comté de Tresmes moy. 2000 Lts, 10 mars 1640; MC/ET/XIX/419
      accord; Potier, René
    - FLEURY (Nicolas) valet de chambre du sr de Vic. r. de la Mortellerie paroisse Saint-Gervais § mariage de Nicolas FLEURY fils de Pierre F. chirurgien en la paroisse de Saint-Sauveur du bon fossé en Normandie et de feue Marg. de FORTIS jadis son ep. avec Nicole LANGUEDOC fille de défunt Jean L. manouvrier, et Nicole BOUCHART jadis sa femme ep. en seconde noce de François JEAN gagne denier r. la Mortellerie, 11 mars 1640; MC/ET/XIX/419
      contrat de mariage; Fleury, Nicolas
    - DESGUERRES (Anne) dame d'Hery veuve de François de RAGUER chevalier seigneur baron d'Hery § Inventaire après décès de Anne DESGUERRES à la requête de ts ses héritiers, 12 mars 1640; MC/ET/XIX/419
      inventaire; Desguerres, Anne
    - MERCHAN (Jean) maître maçon bourgeois de Paris à Saint-Germain-des-Prés § Quittance aux religieuses de Saint-Dominique dites FILLES de la CROIX logées r. Malignon proche le Louvre pour travaux faits en leur maison à la Cx Faubin, 12 mars 1640; MC/ET/XIX/419
      quittance; Merchan, Jean
    - GAUDION (Pierre) écuyer § Inventaire après décès de Pierre GAUDION à la requête de Madeleine COUSINET sa veuve en seconde noce. led. défunt veuf en première noce d'Anne GAULTIER, 13 mars 1640; MC/ET/XIX/419
      inventaire; Gaudion, Pierre
    - MARAIS DE FRANCE (dessèchement des) § Procuration par les intéressés au dessèchement des MARAIS DE FRANCE à Abraham CHARLOT not. à Tonnay Charente pour recevoir de Pierre SYETTE Cons. ingénieur et géographe du Roi diverses sommes qui lui sont dues concernant les dessèchements des MARAIS DE FRANCE; Déclaration concernant adjudication des réparations à faire du 5-8-1630 en la généralité de Limoges, 13 mars 1640; MC/ET/XIX/419
      procuration; déclaration; Charlot, Abraham
    - CORDONNIER (apprentissage de) § Mise en apprentissage durant 4 ans par Jean ARNAULT pâtissier rue Saint-André des Arts de Jacques A. son frère, âgé de 19 ans chez Nicolas A. leur frère maître cordonnier aux vieux cimetière Saint-Jean. Pas de frais d'apprentissage, 13 mars 1640; MC/ET/XIX/419
      contrat d'apprentissage; Arnault, Jean
    - BAUDOT (Marie) + épouse de Fr. BOYER § Transaction concernant partage de biens de Marie BAUDOT, 15 mars 1640; MC/ET/XIX/419
      accord; Baudot, Marie
    - MARAIS DE FRANCE (dessèchement des) § Procuration par les intéressés des dessèchement des MARAIS DE FRANCE pour porter Foi et hommage au marquis de MORTEMART seigneur de Tonnay Charente (y figure Louis METEZEAU, architecte des bâtiments du Roi)., 17 mars 1640; MC/ET/XIX/419
      procuration; Metezeau, Louis
    - ARCHER des GARDES du CORPS du Roi (office d') § Vente par Estienne DESFOSSES écuyer, archer des gardes du corps du Roi sous la charge du Comte de Tresmes capitaine desdits gardes à Richard ALLABARBE sieur de la Rocque demeurant à Courbonne la ville vicomte d'Orbec en Normandie moyennant 2760 lts, 22 mars 1640; MC/ET/XIX/419
      acte de vente; Courtonne-les-Deux-Eglises (Calvados); Desfosses, Estienne; militaire du rang
    - NERVOST (Denis) procureur au Parlement r. Saint-Jean de Beauvais paroisse Saint-Et. du l/t/ § Inventaire après décès de Denis NERVOST à la requête de Louise LE MUSNIER sa Vve led. défunt veuf auparavant d'Elis JOANNES son ép. en premières noce, 27 mars 1640; MC/ET/XIX/419
      inventaire; Nervost, Denis
    - ANTRAY (Edmée) Veuve de Nicolas LE SAGE marchand B. de R. § Inventaire après decès de Edmée ANTRAY à la requête de Lienard TILLY bourgeois de Paris et autres, 2 avril 1640; MC/ET/XIX/419
      inventaire après décès; Antray, Aimée
    - PETAU (Anne) veuve de René Regnault sr de Traversay cons. au Parlement § Bail durant 6 ans par Anne PETAU aux religieuse de la CONCEPTION de la VIERGE du T. O de Saint-François de 2 maisons en la rue neuve Saint-Honoré proche led. couvent moy. 1666 L. 13 sols 4 deniers par an, 10 avril 1640; MC/ET/XIX/419
      bail; Petau, Anne
    - FREMIN (Nicolas) maître chandelier en suif rue et place aux veaux § Inventaire après décès de Nicolas FREMIN à la requête de Marguerite DELESCURE, son épouse, défunt époux en 1eres noces de Marie ROGER, 12 avril 1640; MC/ET/XIX/419
      inventaire; Fremin, Nicolas
    - MERCIER GROSSIER JOAILLER (apprentissage) § Mise en apprentissage par Jean BAUCHERON marchand b. de P., de Guillaume B. son fils, âgé de 15 ans chez Pierre CELLOT marchand mercier grossier joailler durant 5 ans moy. 200 Lts, 12 avril 1640; MC/ET/XIX/419
      contrat d'apprentissage; Baucheron, Jean
    - DELANOUE (Jean) maître maçon b de P. marguillier de l'égl. Saint-Louis § Concession de banc par les marguilliers de Saint-Louis à. .. moy. 300 Lts, 16 avril 1640; MC/ET/XIX/419